臺灣臺東地方法院刑事判決
108年度原訴字第75號
公  訴  人  臺灣臺東地方檢察署檢察官
被      告  楊絲絲（原名：楊絲萍）




            李淑媛




上  一  人
選任辯護人  邱聰安律師（法律扶助）
上列被告等因偽造文書等案件，經檢察官提起公訴（108年度偵
字第1733號），被告於準備程序中均為有罪之陳述，本院合議庭
裁定由受命法官獨任依簡式審判程序審理，判決如下：
    主  文
楊絲絲犯如附表各編號「主文」欄所示之罪，各處如附表各編號
「主文」欄所示之刑及沒收。應執行有期徒刑貳年，如易科罰金
，以新臺幣壹仟元折算壹日。
李淑媛共同犯行使偽造私文書罪，累犯，處有期徒刑參月，如易
科罰金，以新臺幣壹仟元折算壹日。又共同犯行使偽造私文書罪
，累犯，處有期徒刑陸月，如易科罰金，以新臺幣壹仟元折算壹
日；未扣案犯罪所得新臺幣貳拾陸萬肆仟陸佰玖拾陸元沒收之，
於全部或一部不能沒收或不宜執行沒收時，追徵其價額。應執行
有期徒刑捌月，如易科罰金，以新臺幣壹仟元折算壹日。
    事實及理由
一、本件犯罪事實及證據，均引用如附件檢察官起訴書之記載，
    並補充及更正如下：
(一)犯罪事實欄一第1列之「楊絲萍」，補充為「楊絲絲（原名
    ：楊絲萍，下稱楊絲絲）」。
(二)除犯罪事實欄一第1列外，起訴書其餘「楊絲萍」之記載，
    均更正為「楊絲絲」。
(三)犯罪事實欄一第4列至第12列關於被告李淑媛前案之記載，
    補充為「李淑媛前因①違反毒品危害防制條例案件，經本院
    以102年度原東簡字第58號判處有期徒刑4月確定；②因違反
    毒品危害防制條例及藥事法案件，經本院以101年度易字第4
    15號判決分別判處有期徒刑4月、2月確定；③因違反毒品危
    害防制條例案件，經本院以101年度易緝字第12號判決判處
    有期徒刑3月確定；④上開②案件中違反毒品危害防制條例罪
    部分及③案件，嗣經本院以103年度聲字第372號裁定應執行
    有期徒刑6月確定；⑤因違反毒品危害防制條例案件，經本院
    以103年度原易字第130號判決判處有期徒刑6月確定。而上
    開①、②之藥事法部分、④、⑤案件接續執行，其中①案件之執
    行期間為「民國103年7月10日至同年11月9日」，②之藥事法
    部分之執行期間為「103年11月10日至104年1月9日」，④案
    件之執行期間為「104年1月10日至同年7月3日」，⑤案件之
    執行期間為「104年7月4日至105年1月3日」，於104年7月6
    日縮短刑期假釋出監併付保護管束，與另案判處拘役部分合
    併計算保護管束期間至105年2月4日止，嗣經撤銷假釋，入
    監執行殘刑5月10日」。
(四)犯罪事實欄二、㈡第2列之「另基於行使偽造私文書、詐欺之
    犯意」，補充為「另分別基於行使偽造私文書、詐欺之接續
    犯意」。
(五)犯罪事實欄三、㈠第1、2列之「佯以協助他人辦理信用貸款
    之名義，」，予以刪除。
(六)犯罪事實欄三、㈠倒數第7列之「李淑媛等人簽名」，更正為
    「蔡惠玲等人簽名」。
(七)犯罪事實欄三、㈡第2、3列之「另基於行使偽造私文書、詐
    欺之犯意」，補充為「另分別基於行使偽造私文書、詐欺之
    接續犯意」。
(八)附表㈠編號4特約商店欄之「升加油站」，補充為「日升加油
    站」。
(九)附表㈠編號5、13、14消費日期欄之「106」，均更正為「105
    」。
(十)附表㈠編號17特約商店欄之「臺東秀泰影城」，更正為「臺
    東秀泰廣場」。　　
(十一)附表㈠編號23消費日期欄之「015」，更正為「105」。
(十二)附表㈠編號24消費日期欄之「09.10」，更正為「09.09」
      。
(十三)增列證據：
  1.被告楊絲絲於本院民國109年3月4日、同年11月25日、110年
    3月16日準備程序，及110年3月16日簡式審判程序中所為之
    自白（見本院卷1第200頁、卷2第87、543、545、568-572頁
    ）。
  2.被告李淑媛於本院109年3月4日、同年11月25日、110年3月1
    6日準備程序，及110年3月16日簡式審判程序中所為之自白
    （本院卷1第200頁、卷2第87、543、545、568、569、573頁
    ）。
  3.中國信託商業銀行股份有限公司（下稱中國信託銀行）110
    年3月4日陳報狀及所附信用卡申請書影本7份（本院卷2第49
    5-525頁）。　　
二、論罪科刑：
(一)核被告楊絲絲、李淑媛就起訴書犯罪事實二、㈠偽造李淑媛
    扣繳憑單並持以行使部分，及起訴書犯罪事實二、㈢所為，
    各係犯刑法第216條、第210條之行使偽造私文書罪及刑法第
    339條第1項之詐欺取財罪；被告楊絲絲所為起訴書犯罪事實
    二、㈠偽造白耀庭扣繳憑單並持以行使部分，係犯刑法第216
    條、第210條之行使偽造私文書罪及刑法第339條第3項、第1
    項之詐欺取財未遂罪；被告楊絲絲就起訴書犯罪事實二、㈡
    之起訴書附表㈠編號1、3-12、14-19、21-25、27、28、30-3
    2、35、37、38所為，均係犯刑法第216條、第210條之行使
    偽造私文書罪、刑法第339條第1項之詐欺取財罪，就起訴書
    附表㈠編號2、13、20、26、29、33、34、36所為，均係犯刑
    法第216條、第210條之行使偽造私文書罪、刑法第339條第2
    項之詐欺得利罪；被告楊絲絲就起訴書犯罪事實三、㈠之起
    訴書附表㈡編號1-3所為，係犯刑法第216條、第210條之行使
    偽造私文書罪、刑法第339條第1項之詐欺取財罪，另起訴書
    附表㈡編號4-17，則係犯刑法第216條、第210條之行使偽造
    私文書罪及刑法第339條第3項、第1項之詐欺取財未遂罪；
    被告楊絲絲就起訴書犯罪事實三、㈡之起訴書附表㈢編號1、3
    、4、6-10、起訴書附表㈣編號1-18、27-29所為，均係犯刑
    法第216條、第210條之行使偽造私文書罪及同法第339條第1
    項之詐欺取財罪，就起訴書附表㈢編號2、5、起訴書附表㈣編
    號19-26所為，均係犯刑法第216條、第210條之行使偽造私
    文書罪及刑法第339條第2項之詐欺得利罪。
(二)被告楊絲絲、李淑媛就起訴書犯罪事實二、㈠偽造李淑緩扣
    繳憑單並持以行使部分，及起訴書犯罪事實二、㈢之犯行，
    有犯意聯絡及行為分擔，均應論以共同正犯。被告楊絲絲與
    同案被告白耀庭就起訴書犯罪事實二、㈠偽造白耀庭扣繳憑
    單並持以行使部分之犯行，亦有犯意聯絡及行為分擔，應論
    以共同正犯。
(三)被告楊絲絲就起訴書犯罪事實三、㈠，分別在起訴書附表㈡編
    號3至14之各被害人信用卡申請書上偽造各該被害人署押之
    行為，均係偽造私文書之部分行為，而偽造私文書之低度行
    為應為行使偽造私文書之高度行為所吸收，均不另論罪。被
    告楊絲絲、李淑媛就起訴書犯罪事實二、㈠偽造李淑緩扣繳
    憑單並持以行使部分及犯罪事實二、㈢所為2次犯行，及被告
    楊絲絲就起訴書犯罪事實二、㈠偽造白耀庭扣繳憑單並持以
    行使部分、犯罪事實二、㈡、犯罪事實三、㈡所為各次犯行中
    ，偽造私文書之低度行為亦應為行使偽造私文書之高度行為
    所吸收，均不另論罪。
(四)被告楊絲絲所為起訴書犯罪事實二、㈡部分，盜刷如起訴書
    附表㈠所示之2張信用卡，及起訴書犯罪事實三、㈠之起訴書
    附表㈡編號1、2冒用李淑媛名義申辦信用卡行為，及起訴書
    犯罪事實三、㈡部分，盜刷如起訴書附表㈢所示之4張信用卡
    、起訴書附表㈣所示之2張信用卡，各係在密切接近之時間實
    施，並均係侵害財產法益或同一個人法益，各行為之獨立性
    極為薄弱，依一般社會健全概念，在時間差距上，難以強行
    分開，在刑法評價上，以視為數個舉動之接續施行，合為包
    括之一行為予以評價，較為合理，應分別論以接續犯之一罪
    （公訴檢察官亦當庭表示同意以信用卡張數作為行為數的區
    分標準，見本院卷2第571頁）。準此，起訴書犯罪事實二、
    ㈡成立刑法第216條、第210條之行使偽造私文書罪、刑法第3
    39條第1項之詐欺取財罪、第2項之詐欺得利罪各2罪(編號1-
    10、11-38)；起訴犯罪事實三、㈡之起訴書附表㈢，成立刑法
    第216條、第210條之行使偽造私文書罪、刑法第339條第1項
    之詐欺取財罪、第2項之詐欺得利罪1罪（編號1、2），及刑
    法第216條、第210條之行使偽造私文書罪、刑法第339條第1
    項之詐欺取財罪各2罪（編號3-4、6-10），及刑法第216條
    、第210條之行使偽造私文書罪、刑法第339條第2項之詐欺
    得利罪1罪（編號5）；起訴書附表㈣部分，成立刑法第216條
    、第210條之行使偽造私文書罪、刑法第339條第1項之詐欺
    取財罪1罪（編號1-7），及刑法第216條、第210條之行使偽
    造私文書罪、刑法第339條第1項之詐欺取財罪、第2項之詐
    欺得利罪1罪（編號8-29）。另被告楊絲絲關於起訴書附表㈡
    所為係冒用李淑媛等15人名義為之，該15人之法益有別，故
    該表編號3-17與同表其他部分不能成立接續犯，易言之，被
    告楊絲絲就起訴書犯罪事實三㈠之起訴書附表㈡編號1-3所為
    ，係成立刑法第216條、第210條之行使偽造私文書罪、刑法
    第339條第1項之詐欺取財罪各2罪，另同表㈡編號4-17，則係
    犯刑法第216條、第210條之行使偽造私文書罪及刑法第339
    條第3項、第1項之詐欺取財未遂罪各14罪，附此敘明。
(五)被告楊絲絲、李淑媛所犯上開各罪間，均係以一行為同時觸
    犯前述之數罪名，為想像競合犯，依刑法第55條規定，各次
    行為均應從一重以刑法第216條、第210條之行使偽造私文書
    罪論處。
(六)被告楊絲絲所犯上開27罪、被告李淑媛所犯上開2罪，均犯
    意各別、行為互殊，均應予分論併罰。
(七)刑之加重事由：
　1.按二以上徒刑之執行，應以核准開始假釋之時間為基準，限
    於原各得獨立執行之刑，均尚未執行期滿，始有依刑法79條
    之1第1、2項規定，合併計算其最低應執行期間，同時合併
    計算其假釋後殘餘刑期之必要。倘假釋時，其中甲罪徒刑已
    執行期滿，則假釋之範圍應僅限於尚殘餘刑期之乙罪徒刑，
    其效力不及於甲罪徒刑。縱監獄將已執行期滿之甲罪徒刑與
    尚在執行之乙罪徒刑合併計算其假釋最低執行期間，亦不影
    響甲罪業已執行完畢之效力。
　2.被告李淑媛有如前開補充後之前案科刑及執行情形，此有臺
    灣高等法院被告前案紀錄表附卷可佐（本院卷2第105-110頁
    ）。被告李淑媛上開假釋雖經撤銷，且其所犯上開各罪係合
    併計算假釋最低執行期間，然①案件之執行期滿日為「103年
    11月9日」、②案件藥事法部分之執行期滿日為「104年1月9
    日」、④案件之執行期滿日為「104年7月3日」等情，業如前
    述，是除上開⑤案件外，其餘部分之徒刑既已執行期滿，則
    假釋之範圍應僅限於尚殘餘刑期之⑤案件之徒刑，揆諸前開
    說明，縱已執行期滿之案件與尚在執行之案件合併計算其假
    釋最低執行期，亦不影響已執行完畢之效力。再被告楊絲絲
    有如起訴書所載之前案科刑及執行情形，亦有臺灣高等法院
    被告前案紀錄表附卷可佐（本院卷2第97、98頁）。是被告
    李淑媛犯本案上開2罪，被告楊絲絲犯本案前揭27罪，均係
    受徒刑之執行完畢後，5年以內故意再犯有期徒刑以上之罪
    。依司法院大法官釋字第775號解釋意旨，審酌本件犯罪情
    狀，被告2人分別依刑法第47條第1項累犯規定加重其刑，均
    不生行為人所受之刑罰超過其所應負擔罪責之罪刑不相當情
    形，故均應依該規定論以累犯並加重刑責。
(八)刑之減輕事由：
　　被告楊絲絲就起訴書犯罪事實二、㈠偽造白耀庭扣繳憑單並
    持以行使部分之犯行，及起訴書犯罪事實三、㈠所指如起訴
    書附表㈡編號4至17所示之犯行，均係於其犯行未被有偵查犯
    罪職權之公務員發覺前，即主動向臺灣臺東地方檢察署檢察
    官坦承此部分犯行，自首而接受裁判。本院審酌被告楊絲絲
    自首之情節，認被告此等犯行適宜減輕其刑，故均依刑法第
    62條前段規定予以減刑。又此等部分同時有前述之刑之加重
    、減輕事由，依刑法第71條第1項規定，先加後減之。
(九)爰審酌被告2人不思循合法途徑或覓得正當職業獲取所需，
    反以行使偽造私文書方式而為本案犯行，其行為非但對於社
    會正常交易秩序造成危害，且侵害被害人之財產法益，所為
    應予非難，並考量其等犯後坦承犯行，願意賠償被害人，態
    度尚佳，兼衡其等之犯罪動機、目的、手段、所生危害、素
    行，及均未與被害人達成和解或調解，亦未賠償被害人，暨
    被告楊絲絲於審判中自陳高中肄業之智識程度，現在沒有工
    作，沒有收入，需扶養1名8歲小孩及60歲父親，自身患有糖
    尿病及有精神狀況，需定期回診；被告李淑媛於審理中自陳
    國中肄業之教育程度，剛假釋出獄目前沒有工作沒有收入，
    需扶養2名分別為7歲、8歲的小孩及74歲住安養院的父親，
    自身沒有身體狀況之生活狀況等一切情狀（前開構成累犯之
    前科，均不予重複評價），以被告責任為基礎，本於罪刑相
    當之比例原則，分別量處如主文所示之刑，並均諭知如易科
    罰金之折算標準。又刑法第51條數罪併罰定應執行刑之立法
    方式，採限制加重原則，非以累加方式定應執行刑。是本院
    依刑法第51條之定應執行刑原則，斟酌被告2人之犯罪傾向
    、犯罪態樣、各犯罪行為間之聯繫、刑罰之一般預防功能，
    及矯正受刑人與預防再犯之必要性等因素，分別定如主文所
    示之應執行刑，併諭知如主文所示之易科罰金折算標準。
三、沒收：
(一)按偽造之印章、印文或署押，不問屬於犯人與否，沒收之，
    刑法第219條規定甚明。次按犯罪所得，屬於犯罪行為人者
    ，沒收之；但有特別規定者，依其規定；前2項之沒收，於
    全部或一部不能沒收或不宜執行沒收時，追徵其價額；第1
    項及第2項之犯罪所得，包括違法行為所得、其變得之物或
    財產上利益及其孳息，刑法第38條之1第1項、第3項、第4項
    各有明文。所謂犯罪所得，係指為了犯罪而取得之報酬或對
    價，及產自犯罪而獲得之利益或利潤；且基於澈底剝奪犯罪
    所得，以根絕犯罪誘因之意旨，利得沒收採總額原則，不問
    成本、利潤，均應沒收（刑法第38條之1立法理由參照）。
    其次，2人以上共同犯罪，關於犯罪所得之沒收或追徵，應
    各按其利得數額負責，並非須負連帶責任，亦即應就各人實
    際分受所得之財物為沒收。至於共同正犯各人有無犯罪所得
    ，或其犯罪所得之多寡，應由事實審法院綜合卷證資料及調
    查所得認定之。又所謂各人「所分得」，係指各人「對犯罪
    所得有事實上之處分權限」，法院應視具體個案之實際情形
    而為認定：倘若共同正犯各成員內部間，對於不法利得分配
    明確時，固應依各人實際分配所得沒收；然若共同正犯成員
    對不法所得並無處分權限，其他成員亦無事實上之共同處分
    權限者，自不予諭知沒收；至共同正犯各成員對於不法利得
    享有共同處分權限時，則應負共同沒收之責。
(二)查被告楊絲絲、李淑媛為起訴書犯罪事實二、㈢犯行之犯罪
    所得，據中國信託銀行110年3月4日陳報狀（本院卷2第495
    頁）所載金額為新臺幣（下同）30萬4,696元，其中被告楊
    絲絲分得之4萬元，依刑法第38條之1第1項前段、第3項規定
    ，於被告楊絲絲該犯行主文項下宣告沒收及追徵，而上開金
    額扣除4萬元後剩餘之26萬4,696元，則依刑法第38條之1第1
    項前段、第3項、第4項規定，在被告李淑媛該犯行主文項下
    宣告沒收及追徵；被告楊絲絲為起訴書犯罪事實三、㈡犯行
    之犯罪所得，據上開陳報狀所載金額分別為：盜刷李淑媛信
    用卡部分為11萬3,156元(按：已扣除被告楊絲絲支付之帳款
    )，盜刷蔡惠玲信用卡部分為10萬9,624元，依刑法第38條之
    1第1項前段、第3項、第4項規定，在被告楊絲絲該部分犯行
    主文項下予以宣告沒收及追徵。
(三)至未扣案之中國信託銀行信用卡申請書簽名欄上，偽造之各
    被害人署押共32枚，為被告楊絲絲為各次犯行時所偽造之署
    押，爰依刑法第219條之規定，不問屬於犯人與否，在被告
    楊絲絲各該部分犯行主文項下宣告沒收。
據上論斷，應依刑事訴訟法第273條之1第1項、第299條第1項前
段、第310條之2、第450條第1項、第454條第2項，刑法第28條、
第216條、第210條、第339條、第55條、第47條第1項、第62條前
段、第41條第1項前段、第8項、第51條第5款、第38條之1第1項
、第3項、第4項、第219條，刑法施行法第1條之1第1項，判決如
主文。
本案經檢察官王文成提起公訴，檢察官謝慧中、莊琇棋、林永到
庭執行職務。
中    華    民    國    110    年     4    月    6    日
                  刑事第二庭法  官   陳昱維
以上正本證明與原本無異。
如不服本判決應於收受送達後20日內向本院提出上訴書狀，並應
敘述具體理由；其未敘述上訴理由者，應於上訴期間屆滿後20日
內向本院補提理由書（均須按他造當事人之人數附繕本）。「切
勿逕送上級法院」。告訴人或被害人對於本判決如有不服，請書
具不服之理由狀，請求檢察官上訴者，其上訴期間之計算係以檢
察官收受判決正本之日期為準。
                             書記官  戴嘉宏
中　　華　　民　　國　　110 　年　　4 　　月　　6 　　日
附錄本案論罪科刑法條：
中華民國刑法第210條
偽造、變造私文書，足以生損害於公眾或他人者，處5年以下有
期徒刑。
中華民國刑法第216條
行使第210條至第215條之文書者，依偽造、變造文書或登載不實
事項或使登載不實事項之規定處斷。
中華民國刑法第339條
意圖為自己或第三人不法之所有，以詐術使人將本人或第三人之
物交付者，處5年以下有期徒刑、拘役或科或併科50萬元以下罰
金。
以前項方法得財產上不法之利益或使第三人得之者，亦同。
前二項之未遂犯罰之。
附表：
編號 犯罪事實 主  文  備  註 1 起訴書犯罪事實二、㈠與被告李淑媛共同偽造李淑緩扣繳憑單並持以行使。 楊絲絲共同犯行使偽造私文書罪，累犯，處有期徒刑參月，如易科罰金，以新臺幣壹仟元折算壹日。  (無) 2 起訴書犯罪事實二、㈠與同案被告白耀庭共同偽造白耀庭扣繳憑單並持以行使。 楊絲絲共同犯行使偽造私文書罪，累犯，處有期徒刑貳月，如易科罰金，以新臺幣壹仟元折算壹日。  自首減刑。 3 起訴書犯罪事實二、㈡所指如起訴書附表㈠編號1至10所示之犯行。 楊絲絲犯行使偽造私文書罪，累犯，處有期徒刑參月，如易科罰金，以新臺幣壹仟元折算壹日。未扣案犯罪所得新臺幣陸仟零壹拾陸元沒收之，於全部或一部不能沒收或不宜執行沒收時，追徵其價額。  (無) 4 起訴書犯罪事實二、㈡所指如起訴書附表㈠編號11至38所示之犯行。 楊絲絲犯行使偽造私文書罪，累犯，處有期徒刑伍月，如易科罰金，以新臺幣壹仟元折算壹日。未扣案犯罪所得新臺幣捌萬零玖佰捌拾元沒收之，於全部或一部不能沒收或不宜執行沒收時，追徵其價額。  盜刷李淑媛信用卡之犯罪所得拾壹萬參仟壹佰伍拾陸元，於扣除本表編號3、22至25所示沒收金額後，其餘犯罪所得於此罪名項下宣告沒收及追徵。 5 起訴書犯罪事實二、㈢ 楊絲絲共同犯行使偽造私文書罪，累犯，處有期徒刑陸月，如易科罰金，以新臺幣壹仟元折算壹日。未扣案犯罪所得新臺幣肆萬元沒收之，於全部或一部不能沒收或不宜執行沒收時，追徵其價額。  (無) 6 起訴書犯罪事實三、㈠所指如起訴書附表㈡編號1、2所示之犯行。 楊絲絲犯行使偽造私文書罪，累犯，處有期徒刑參月，如易科罰金，以新臺幣壹仟元折算壹日。  (無) 7 起訴書犯罪事實三、㈠所指如起訴書附表㈡編號3所示之犯行。 楊絲絲犯行使偽造私文書罪，累犯，處有期徒刑參月，如易科罰金，以新臺幣壹仟元折算壹日。未扣案之中國信託銀行信用卡申請書簽名欄偽造之「蔡惠玲」署押貳枚，沒收之。  (無) 8 起訴書犯罪事實三、㈠所指如起訴書附表㈡編號4所示之犯行。 楊絲絲犯行使偽造私文書罪，累犯，處有期徒刑貳月，如易科罰金，以新臺幣壹仟元折算壹日。未扣案之中國信託銀行信用卡申請書簽名欄偽造之「楊欽銘」署押貳枚，沒收之。  自首減刑。 9 起訴書犯罪事實三、㈠所指如起訴書附表㈡編號5所示之犯行。 楊絲絲犯行使偽造私文書罪，累犯，處有期徒刑貳月，如易科罰金，以新臺幣壹仟元折算壹日。未扣案之中國信託銀行信用卡申請書簽名欄偽造之「施翊晨」署押肆枚，沒收之。  自首減刑。 10 起訴書犯罪事實三、㈠所指如起訴書附表㈡編號6所示之犯行。 楊絲絲犯行使偽造私文書罪，累犯，處有期徒刑貳月，如易科罰金，以新臺幣壹仟元折算壹日。未扣案之中國信託銀行信用卡申請書簽名欄偽造之「葉榮東」署押貳枚，沒收之。  自首減刑。 11 起訴書犯罪事實三、㈠所指如起訴書附表㈡編號7所示之犯行。 楊絲絲犯行使偽造私文書罪，累犯，處有期徒刑貳月，如易科罰金，以新臺幣壹仟元折算壹日。未扣案之中國信託銀行信用卡申請書簽名欄偽造之「劉竹彥」署押貳枚，沒收之。  自首減刑。 12 起訴書犯罪事實三、㈠所指如起訴書附表㈡編號8所示之犯行。 楊絲絲犯行使偽造私文書罪，累犯，處有期徒刑貳月，如易科罰金，以新臺幣壹仟元折算壹日。未扣案之中國信託銀行信用卡申請書簽名欄偽造之「何明陽」署押貳枚，沒收之。  自首減刑。 13 起訴書犯罪事實三、㈠所指如起訴書附表㈡編號9所示之犯行。 楊絲絲犯行使偽造私文書罪，累犯，處有期徒刑貳月，如易科罰金，以新臺幣壹仟元折算壹日。未扣案之中國信託銀行信用卡申請書簽名欄偽造之「沈殷豪」署押貳枚，沒收之。  自首減刑。 14 起訴書犯罪事實三、㈠所指如起訴書附表㈡編號10所示之犯行。 楊絲絲犯行使偽造私文書罪，累犯，處有期徒刑貳月，如易科罰金，以新臺幣壹仟元折算壹日。未扣案之中國信託銀行信用卡申請書簽名欄偽造之「陳正東」署押貳枚，沒收之。  自首減刑。 15 起訴書犯罪事實三、㈠所指如起訴書附表㈡編號11所示之犯行。 楊絲絲犯行使偽造私文書罪，累犯，處有期徒刑貳月，如易科罰金，以新臺幣壹仟元折算壹日。未扣案之中國信託銀行信用卡申請書簽名欄偽造之「邱德剛」署押貳枚，沒收之。  自首減刑。 16 起訴書犯罪事實三、㈠所指如起訴書附表㈡編號12所示之犯行。 楊絲絲犯行使偽造私文書罪，累犯，處有期徒刑貳月，如易科罰金，以新臺幣壹仟元折算壹日。未扣案之中國信託銀行信用卡申請書簽名欄偽造之「李弘宇」署押貳枚，沒收之。  自首減刑。 17 起訴書犯罪事實三、㈠所指如起訴書附表㈡編號13所示之犯行。 楊絲絲犯行使偽造私文書罪，累犯，處有期徒刑貳月，如易科罰金，以新臺幣壹仟元折算壹日。未扣案之中國信託銀行信用卡申請書簽名欄偽造之「陳冠樺」署押貳枚，沒收之。  自首減刑。 18 起訴書犯罪事實三、㈠所指如起訴書附表㈡編號14所示之犯行。 楊絲絲犯行使偽造私文書罪，累犯，處有期徒刑貳月，如易科罰金，以新臺幣壹仟元折算壹日。未扣案之中國信託銀行信用卡申請書簽名欄偽造之「姜奇融」署押貳枚，沒收之。  自首減刑。 19 起訴書犯罪事實三、㈠所指如起訴書附表㈡編號15所示之犯行。 楊絲絲犯行使偽造私文書罪，累犯，處有期徒刑貳月，如易科罰金，以新臺幣壹仟元折算壹日。未扣案之中國信託銀行信用卡申請書簽名欄偽造之「陳麗美」署押貳枚，沒收之。  自首減刑。 20 起訴書犯罪事實三、㈠所指如起訴書附表㈡編號16所示之犯行。 楊絲絲犯行使偽造私文書罪，累犯，處有期徒刑貳月，如易科罰金，以新臺幣壹仟元折算壹日。未扣案之中國信託銀行信用卡申請書簽名欄偽造之「葉玉婷」署押貳枚，沒收之。  自首減刑。 21 起訴書犯罪事實三、㈠所指如起訴書附表㈡編號17所示之犯行。 楊絲絲犯行使偽造私文書罪，累犯，處有期徒刑貳月，如易科罰金，以新臺幣壹仟元折算壹日。未扣案之中國信託銀行信用卡申請書簽名欄偽造之「葉玉婷」署押貳枚，沒收之。  自首減刑。 22 起訴書犯罪事實三、㈡所指如起訴書附表㈢編號1、2所示之犯行。 楊絲絲犯行使偽造私文書罪，累犯，處有期徒刑參月，如易科罰金，以新臺幣壹仟元折算壹日。未扣案犯罪所得新臺幣貳仟陸佰陸拾肆元沒收之，於全部或一部不能沒收或不宜執行沒收時，追徵其價額。  (無) 23 起訴書犯罪事實三、㈡所指如起訴書附表㈢編號3、4所示之犯行。 楊絲絲犯行使偽造私文書罪，累犯，處有期徒刑參月，如易科罰金，以新臺幣壹仟元折算壹日。未扣案犯罪所得新臺幣壹佰伍拾柒元沒收之，於全部或一部不能沒收或不宜執行沒收時，追徵其價額。  (無) 24 起訴書犯罪事實三、㈡所指如起訴書附表㈢編號5所示之犯行。 楊絲絲犯行使偽造私文書罪，累犯，處有期徒刑參月，如易科罰金，以新臺幣壹仟元折算壹日。未扣案犯罪所得新臺幣參仟元沒收之，於全部或一部不能沒收或不宜執行沒收時，追徵其價額。  (無) 25 起訴書犯罪事實三、㈡所指如起訴書附表㈢編號6至10所示之犯行。 楊絲絲犯行使偽造私文書罪，累犯，處有期徒刑參月，如易科罰金，以新臺幣壹仟元折算壹日。未扣案犯罪所得新臺幣貳萬零參佰參拾玖元沒收之，於全部或一部不能沒收或不宜執行沒收時，追徵其價額。  (無) 26 起訴書犯罪事實三、㈡所指如起訴書附表㈣編號1至7所示之犯行。 楊絲絲犯行使偽造私文書罪，累犯，處有期徒刑參月，如易科罰金，以新臺幣壹仟元折算壹日。未扣案犯罪所得新臺幣壹萬壹仟肆佰捌拾貳元沒收之，於全部或一部不能沒收或不宜執行沒收時，追徵其價額。  (無) 27 起訴書犯罪事實三、㈡所指如起訴書附表㈣編號8至29所示之犯行。 楊絲絲犯行使偽造私文書罪，累犯，處有期徒刑肆月，如易科罰金，以新臺幣壹仟元折算壹日。未扣案犯罪所得新臺幣玖萬捌仟壹佰肆拾貳元沒收之，於全部或一部不能沒收或不宜執行沒收時，追徵其價額。  盜刷蔡惠玲信用卡之犯罪所得拾萬玖仟陸佰貳拾肆元，於扣除編號26所示沒收金額後，其餘犯罪所得於此罪名項下宣告沒收及追徵。